【裁判字號】    95,重訴,13
【裁判日期】    950627
【裁判案由】    毒品危害防制條例
【裁判全文】
臺灣桃園地方法院刑事判決              95年度重訴字第13號
公  訴  人  臺灣桃園地方法院檢察署檢察官
被      告  乙○○
選任辯護人  呂福元律師
被      告  丙○○
選任辯護人  紀復儀律師
被      告  甲○○
選任辯護人  邱奕澄律師
上列被告因違反毒品危害防制條例案件，經檢察官提起公訴（94
年度偵字第18003 號），本院判決如下：
    主    文
乙○○、丙○○、甲○○共同運輸第一級毒品；乙○○處無期徒
刑，褫奪公權終身；丙○○累犯，處無期徒刑，褫奪公權終身；
甲○○累犯，處有期徒刑拾貳年。扣案海洛因伍包（合計淨重柒
佰陸拾貳點貳伍公克，純度百分之陸拾捌點柒參，純質淨重伍佰
貳拾參點捌玖公克，連同重肆拾柒點玖公克之包裝塑膠袋伍個）
沒收銷燬之；扣案球鞋壹雙、新台幣參萬元及未扣案之透氣膠帶
壹捆、旅行袋壹個，均沒收；透氣膠帶壹捆、旅行袋壹個部分如
全部或一部不能沒收時，追徵其價額或以其財產抵償之。
    事    實
一、丙○○前於民國九十年間因違反毒品危害防制條例案件，經
    台灣板橋地方法院判處有期徒刑五月確定，於九十一年四月
    四日易科罰金執行完畢；甲○○前於八十八年間因違反著作
    權法案件，經台灣台北地方法院判處有期徒刑一年二月確定
    ，送監執行，執行中經假釋，於九十年十月十七日縮刑假釋
    期滿，未經撤銷假釋，未執行之刑以執行論而執行完畢；又
    於九十三年間因竊盜案件，經台灣板橋地方法院判處有期徒
    刑六月確定，於九十四年四月二十三日執行刑完畢。乙○○
    與陳氏雪（未據起訴）是夫妻關係，與丙○○係朋友關係；
    甲○○、丙○○則係朋友關係；乙○○有意自越南輸入海洛
    因以賺取暴利，遂於九十四年八月間某日某時許，在其位於
    台北縣土城巿明德路一段一七二號三樓居住處，指使丙○○
    代覓適當人選前往越南攜帶毒品海洛因入境，事成之後，將
    給付新台幣（下同）三十五萬作為報酬，丙○○為賺取其間
    之差價，遂表同意，並於九十四年九月間某日某時許，在丙○○位於台北縣永和市○○路三三四號十樓住處附近，對甲○○提及若可為綽號「小黃」（即指乙○○）之人前往越南
    運輸毒品入境，事成之後，即可獲取二十萬元之報酬，甲○○因經濟困窘，遂表同意，同時並要求此行以隨團旅遊之方
    式前往越南，翌日丙○○對此提議表示同意並指示甲○○自
    行尋找適當之旅行社，以隨團旅遊之方式前往越南，甲○○
    遂於九十四年九月二十七日、二十八日間某日，在上開丙○○住處，將其護照交丙○○為其辦理前往越南之簽證，隨後
    並於九十四年十月初某日，向設於台北市○○路附近之「金
    科旅行社」，洽得該旅行社將於九十四年十月十一日出團前
    往越南；於九十四年十月十四日返國之「北越四天」旅遊行
    程，旋即將此旅遊行程告知丙○○，而丙○○辦妥甲○○之
    越南簽證後，即陪同甲○○前往該旅行社，由甲○○報名參
    加該「北越四天」旅遊團，丙○○並為甲○○給付該旅遊所
    需團費一萬八千元（含來回機票），而丙○○確認甲○○此
    行前往越南之日期為九十四年十月十一日；自越南回台之日
    期為九十四年十月十四日；及甲○○此行搭乘之班機後，即
    回報乙○○知悉，乙○○即指示丙○○先行前往越南負責接
    應甲○○，丙○○遂於九十四年十月八日，在丙○○前開住
    處樓下與甲○○相約見面，丙○○當場交付二萬元予甲○○
    作為甲○○此行在越南之生活開銷，並將丙○○會先於翌日
    即九十四年十月九日搭機飛往越南安排運毒事宜，甲○○飛
    抵越南當天，丙○○會在越南機場入境大廳等候並引領甲○○取得毒品等情告知甲○○。
二、丙○○遂於九十四年十月九日，在桃園縣大園鄉「中正國際
    機場」（下稱中正機場）搭機飛往越南河內，由某姓名年籍
    不詳綽號「阿Ｂ」之成年女子負責接機安排住宿後，於九十
    四年十月十一日，丙○○即與前於九十四年九月二十二日先
    行搭機前往越南安排運毒事宜之陳氏雪及該綽號「阿Ｂ」之
    女子，搭車前往越南河內機場，期間「阿Ｂ」並將此次供甲○○運輸回台之毒品，已事先放在越南河內機場某廁所內之
    情事告知丙○○；而此同時，甲○○則依計畫，於九十四年
    十月十一日，在中正機場隨同前開旅行團搭機前往越南河內
    ，嗣於同日十二時許飛抵越南河內機場，甲○○下機行至該
    機場大廳時，即與已在該大廳等候之丙○○照面，甲○○依
    計畫跟隨丙○○身後進入該機場大廳某放有毒品之某廁所後
    ，由丙○○對甲○○示意毒品之藏放位置後，甲○○即在該
    廁所內最後一間隔間內取得內藏有海洛因三包、「阿B 」所
    有，方便攜帶藏放上開毒品以供運輸毒品所用之球鞋一雙（
    每隻球鞋各夾藏海洛因一包）（海洛因五包合計淨重762.25
    公克，純度68.73 ％，純質淨重523.89公克，包裝總重47.
    90公克）及透氣膠帶一捆之旅行袋一個，丙○○、甲○○先
    後離開該廁所後，因甲○○前曾向丙○○提及身上可供生活
    開銷之金錢不足，丙○○遂在該機場大廳與甲○○錯身而過
    時，再交付甲○○美金二百元作為甲○○在越南之生活開銷
    ，甲○○隨即攜帶前開旅行袋搭車前往其投宿之越南河內「
    下龍飯店」，甲○○將該旅行袋併同前開毒品放入房間內之
    保險箱內藏放後，即隨前開旅行團進行旅遊行程；而丙○○
    將前開毒品交付甲○○後，即先於九十四年十月十二日與陳
    氏雪一同搭機返台與乙○○會合。
三、嗣於九十四年十月十三日，甲○○隨前開旅行團轉投宿越南
    河內「富都飯店」，於該飯店住宿一晚後，即前開旅遊行程
    完成後，甲○○在明知丙○○所交付並指示其攜帶回台之毒
    品為海洛因之情形下，仍與乙○○、丙○○、陳氏雪、「阿
    B 」基於共同私運管制進口物品即第一級毒品海洛因前來台
    灣之犯意聯絡，先於返台前之九十四年十月十四日十時許，
    在「富都飯店」內，將前開內藏海洛因之球鞋一雙穿於腳上
    ；將前開海洛因三包，以前開透氣膠帶分別黏貼於其下腹部
    一包；左、右大腿鼠膝部各一包後，隨即跟隨前開旅行團搭
    車前往越南河內機場，因原訂回台之長榮航空班機停飛，遂
    改搭乘中華航空CI684 號班機，自越南攜帶前開海洛因返台
    ，嗣於九十四年十月十四日十五時三十分許抵達中正機場，
    共同私運管制進口之第一級毒品海洛因進入我國國境。嗣因
    台北巿政府警察局大安分局事前即已接獲線報，遂會同財政
    部關稅局台北分處、法務部調查局台北巿調查處、內政部警
    政署航空警察局刑事警察大隊人員，在甲○○行經護照查驗
    台時，將甲○○帶往Ｘ光檢查儀前實施查察而當場查獲，並
    當場在甲○○所穿著之球鞋夾層起出海洛因二包、其下腹部
    ；左、右大腿鼠膝部起出海洛因三包（海洛因五包合計淨重
    762.25公克，純度68.73 ％，純質淨重523.89公克，包裝總
    重47.90 公克）。
四、乙○○、丙○○、陳氏雪三人，因不知甲○○原本預定搭乘
    之長榮班機停飛，遂仍依原訂計畫於九十四年十月十四日十
    六時許，由乙○○駕駛車號：8782-JT 號自小客車附載丙○○、陳氏雪一同前往中正機場接應甲○○，因久候不見甲○○入境，遂由丙○○以電話向「金科旅行社」查詢得知甲○○已改搭華航班機提早入境，乙○○遂駕車搭載丙○○、陳
    氏雪自中正機場返回台北縣土城市，嗣因甲○○為警查獲後
    ，除向警供出上情外，並主動表示可以電話約出丙○○，甲○○遂在員警帶領下，前往台北縣永和市，先在台北縣永和
    市○○路附近某便利商店旁，以公用電話與當時正搭乘乙○○上開自小客車回程之丙○○聯絡並相約在台北縣永和市○○路○段一二九號之錢櫃KTV 前取貨，甲○○為恐被告丙○○起疑，接續再撥打丙○○電話詢及運毒報酬是否準備妥當
    ，以取信丙○○，丙○○隨即搭乘乙○○駕駛上開自小客附
    載陳氏雪一同前往上開約定地點，俟車抵該址後，由丙○○
    負責下車拿取海洛因，而乙○○、陳氏雪則在車上接應，嗣
    於同日二十時三十分許，員警帶同甲○○抵達上址，甲○○
    隨即指認丙○○，經警當場先逮捕丙○○，並在丙○○身上
    查獲乙○○前所交付預計支付甲○○之運毒代價三萬元；而
    乙○○見事跡敗露，立即駕車附載陳氏雪逃逸，復經丙○○
    帶同員警於同日二十一時三十分許，在乙○○位於台北縣土
    城巿明德路一段一七二號三樓之居處查獲乙○○。
二、案經台北市政府警察局大安分局報請台灣桃園地方法院檢察
    署檢察官偵查起訴。
    理    由
一、訊據被告甲○○於警詢、檢察官訊問及本院審理時均坦承其
    於前開時、地，搭乘前開班機，自越南攜帶前開海洛因入境
    等情；被告丙○○於警詢、檢察官訊問及本院訊問時坦承其
    曾受被告乙○○指示，聯絡、安排被告甲○○前往越南攜帶
    前開海洛因情事；於本院審理時坦承其有於九十四年十月九
    日搭機前往越南由「阿B 」接機安排住宿，並於同年月十一
    日，在越南河內機場內與陳氏雪、被告甲○○照面，其後於
    同年月十二日與陳氏雪一同返台，再於同年月十四日搭乘被
    告乙○○駕駛之前開車輛附載陳氏雪，前往上開錢櫃KTV 前
    ，其下車時遭警逮捕等情；被告乙○○於警詢、檢察官訊問
    及本院審理時均坦承有於九十四年十月十四日開車搭載被告
    丙○○前往上開錢櫃KTV 等情，然均矢口否認有何共同私運
    海洛因入境之犯行，被告甲○○辯稱：我以為我攜帶之毒品
    係K 他命云云；被告丙○○辯稱：我雖曾受被告乙○○指示
    聯絡被告甲○○前往越南攜帶毒品情事，但因當時被告乙○○是指示我也要前往越南攜帶海洛因入境，因我自己不敢帶
    ，所以我就叫被告甲○○不要帶，其後即未再與被告甲○○
    聯絡運毒細節，所以被告甲○○出境攜帶毒品來台，是被告
    乙○○後來自己與被告甲○○聯絡與我無關；我之所以於上
    開時間前往越南，是被告乙○○另外指示我前去攜帶K 他命
    入境，但我在越南發現陳氏雪交給我的毒品是海洛因，所以
    我將該海洛因還給陳氏雪並未攜帶入境；九十四年十月十四
    日當天，是被告乙○○找我去機場接朋友，因未接到該友人
    ，被告乙○○載我回家，我在錢櫃KTV 附近下車時，遭警查
    獲云云；被告乙○○辯稱：我沒有透過被告丙○○指使被告
    甲○○前往越南攜帶毒品入境，被告甲○○攜帶入境之海洛
    因與我無關，九十四年十月十四日當天，是因為被告丙○○
    之機車損壞，請我開車載他回家，所以我才開車載被告丙○○到其住處附近之錢櫃KTV 讓被告丙○○下車云云。然查：
(一)、事實欄一之事實，即本件係何人，於何時、地，透過何種方
    式指使、安排被告甲○○前往越南私運毒品入境我國一節：
、被告甲○○係於上開時、地，經被告丙○○之指使、安排而
    前往越南攜帶海洛因入境我國等情：
(1)、被告丙○○於九十四年十月十四日警詢時供稱：我於九十四
    年九月底某日，以二十萬元之代價，商請被告甲○○私運海
    洛因入境，此行我可賺取差價十五萬元等語；於九十四年十
    月十五日檢察官訊問時陳稱：是我介紹被告甲○○前往越南
    攜帶毒品回台，當時是被告甲○○來我住處找我，我跟被告
    甲○○提起自越南攜帶毒品入境情事，但沒有告訴他是要攜
    帶何種毒品，被告甲○○說他缺錢願意運毒，此次運輸毒品
    之代價總計是三十五萬元，我答應給被告甲○○二十萬元，
    另外我還有給付被告甲○○之旅遊團費及零用錢，另外也要
    買我自己去越南的機票，我已先付被告甲○○美金二百元等
    語；於九十四年十月十五日本院訊問時陳述：我有將前往越
    南攜帶毒品之事告訴被告甲○○，被告甲○○說他敢去，我
    就幫被告甲○○牽線，我在台灣時已經先跟被告甲○○約好
    ，如果在越南機場看到我，就直接跟我走，不要交談，行前
    我就知道被告甲○○攜帶回台之毒品是四號海洛因，我以為
    不是自己帶就沒事等語；於九十四年十二月十二日本院訊問
    時陳述：當初是我介紹被告甲○○去越南運輸毒品回台灣等
    語；於九十五年一月十日檢察官訊問時陳述：我有找被告甲○○去運毒，我把被告甲○○之簽證交給被告甲○○等語；
    於九十五年一月十八日檢察官訊問時陳述：是我找被告甲○○運毒品，被告甲○○去越南的機票是我與被告甲○○一起
    去買的等語；於九十五年一月二十七日本院訊問時證述：我
    有於九十四年八月底前後某日，在我位於台北縣永和市○○
    路三三四號十樓住處，對被告甲○○提及去越南帶毒品來台
    之事並答應事成之後，要給他約二十萬元，當時尚未談及去
    越南的時間，被告甲○○有同意前往越南運輸毒品，當時被
    告甲○○有把資料拿給我，我幫被告甲○○辦越南簽證，後
    來我就把簽證交給被告甲○○等語；於九十五年六月十三日
    本院審理時證述：我在台灣時曾向被告甲○○提及要去越南
    拿毒品，我說要在越南河內機場廁所拿，我有轉交二萬元給
    被告甲○○等語。
(2)、被告甲○○於九十四年十月十四日警詢時供稱：是被告丙○○於九十四年九月底某日，指使我由越南夾帶毒品來台，被
    告丙○○說毒品攜帶來台交給被告丙○○後，即會給付我二
    十萬元報酬，我答應後，被告丙○○先於九十四年十月初某
    日，在台北縣永和市○○路三三四號十樓，給我二萬元，當
    時被告丙○○有指示我前往越南運輸毒品來台，我此行前往
    越南之旅遊費用也是被告丙○○支付等語；於九十四年十月
    十五日警詢時陳稱：我因脊椎受過傷，不能做吃重工作，經
    濟吃緊，才答應被告丙○○運毒等語；於九十四年十月十五
    日檢察官訊問時證述：被告丙○○於九十四年九月間某日，
    找我幫他運毒，被告丙○○說是有人叫他運，他轉託我運，
    並答應運毒回台將毒品交給他，他會給我二十萬元報酬，我
    後來是參加台灣旅行團前往越南，旅行團團費一萬八千元是
    被告丙○○付的，另外被告丙○○有給我二萬元零用金，我
    與被告丙○○在台灣即有約好在越南見面時不要交談等語；
    於九十四年十月十五日本院訊問時證述：被告丙○○於九十
    四年九月底某日，在其位於台北縣永和市○○路三三四號十
    樓住處，對我表示有人找他到越南去帶毒品，代價是二十萬
    元，他問我要不要賺這筆錢，被告丙○○答應負責此行前往
    越南的食宿、機票費用，我要求此行以參加旅行團方式前往
    越南，隔天被告丙○○同意此一方式，並表示願意支付這筆
    費用，於是我自己找旅行社，我找好旅行社後，將出國、回
    國之日期及回國班機告知被告丙○○，被告丙○○除了支付
    旅行團團費外，也有給我二萬元的零用金，另外答應我將毒
    品攜帶回台後，可以獲得二十萬元報酬，我與被告丙○○約
    定回台後，要先打電話給被告丙○○，再約定交貨方式，二
    十萬元的酬勞還沒有拿到等語；於九十五年一月十八日檢察
    官訊問時證述：當初是被告丙○○找我去運毒，此行前往越
    南，是被告丙○○跟我一起去旅行社辦理，而且是被告丙○○付錢等語；於九十五年六月十三日本院審理時證述：被告
    丙○○於九十四年九月間某日，在其住處附近之台北縣永和
    市○○路某電動玩具店前，跟我講有一個朋友託他找人去越
    南帶毒品來台，代價是二十萬元，我有問被告丙○○為何不
    自己去賺這筆錢，被告丙○○說他不敢，所以我答應願意前
    往，數日後，被告丙○○向我收護照去辦越南簽證，辦完簽
    證後，被告丙○○帶我一起去台北「金科旅行社」，參加「
    北越四日遊」的旅行團，團費一萬八千元是被告丙○○付錢
    ，後於九十四年十月八日晚上某時許，被告丙○○在其住處
    樓下，先給我我二萬元以供我此行在越南開銷用，被告丙○○說他於明天會先前往越南河內，然後我到越南機場時，他
    會在機場與我碰面並將毒品交給我，當初我與被告丙○○講
    好代價是二十萬元等語。
(3)、依上被告丙○○、甲○○之供述、證述，有關本件係被告丙○○於上開時、地，指使、安排被告甲○○前往越南運輸毒
    品入境我國，雙方約定被告甲○○此行可獲取之報酬係二十
    萬元；被告丙○○有幫被告甲○○辦理前往越南簽證；被告
    甲○○參加前開旅行團前往越南之團費係被告丙○○支付；
    被告丙○○有於上開時、地，交付被告甲○○二萬元，作為
    被告甲○○在越南之生活開銷用；被告丙○○另亦交付被告
    甲○○美金二百元生活開銷用等情，其二人之供述、證述，
    前後一致，互核相符；而其中被告甲○○所稱被告丙○○有
    於九十四年十月八日晚上某時許，在被告丙○○住處樓下，
    對其談及被告丙○○將於明天（即九十四年十月九日）先前
    往越南河內安排運毒事宜一節，此部分所指被告丙○○於九
    十四年十月九日先行前往越南一節，除經被告丙○○所是認
    外，亦有被告丙○○入出國日期證明書一份在卷；被告甲○○所稱其此次前往越南係參加「金科旅行社」舉辦之「北越
    四日遊」旅行團一節，除被告丙○○坦承其有於該旅行團自
    越南返國當天即九十四年十月十四日前往中正機場街機外，
    被告丙○○當天因在機場未遇被告甲○○而有撥打電話向「
    金科旅行社」查詢原因一節，亦為被告丙○○所是認；是若
    非被告丙○○有於出國前告知被告甲○○其出國時間，被告
    甲○○怎有可能知道被告丙○○先行出境前往越南之時間；
    而被告甲○○此行參加「金科旅行社」前往越南，若非被告
    丙○○所安排，被告丙○○怎有可能於被告甲○○返國當天
    前往機場接應被告甲○○，並於未遇被告甲○○後，即向「
    金科旅行社」查詢，被告甲○○、被告丙○○上開供述、證
    述應堪屬實。參以被告丙○○有於被告甲○○出境前往越南
    前二日，即於九十四年十月九日先行出境前往越南安排毒品
    交運事宜；於被告甲○○九十四年十月十一日飛抵越南河內
    機場後，有在該機場入境大廳引領被告甲○○前往藏放毒品
    之廁所內取得毒品；又於被告甲○○搭機回國前二日，即於
    九十四年十月十二日先行搭機返台準備接貨；被告甲○○九
    十四年十月十四日入境後，又是直接撥打被告丙○○電話，
    聯絡毒品交付情事；被告丙○○又前往約定地點接貨時遭警
    查獲（此部分理由詳如理由欄(二)、(三)、(四)所載）。在在顯示
    ，被告甲○○係於上開時、地，經被告丙○○之指使、安排
    而前往越南攜帶海洛因入境我國無誤。
(4)、被告丙○○雖於本院審理時辯稱：我雖曾受被告乙○○指示
    聯絡被告甲○○前往越南攜帶毒品情事，但因當時被告乙○○是指示我也要前往越南攜帶海洛因入境，因我自己不敢帶
    ，所以我就未再與被告甲○○聯絡運毒之細節，是被告乙○○後來自己與被告甲○○聯絡並指示被告甲○○出境攜帶毒
    品，被告甲○○攜帶毒品入境與我無關，我此行前往越南是
    要帶K 他命，因為拿到的毒品是海洛因，所以我將毒品退還
    「阿雪」，我沒有攜帶任何毒品入境云云，然如前述，被告
    丙○○已於警詢、檢察官訊問及本院訊問時，先後對其指使
    、安排被告甲○○前往越南運毒之時間、地點、報酬及被告
    甲○○此行係以參加旅遊之方式出境及由其給付團費、交付
    金錢供被告甲○○越南開銷等，均交代明確，核與被告甲○○陳述相符，且其為此等陳述時，不但均未曾提及其有何另
    前往越南攜帶K 他命，因發現是海洛因後，將毒品退還「阿
    雪」之情事；甚且被告丙○○於九十四年十月十四日警詢時
    供稱：當初是被告乙○○出資三十五萬元叫我找人至越南攜
    帶海洛因回台，我以二十萬元之代價叫被告甲○○前往運毒
    ，我賺取差價十五萬元等語；於九十四年十月十五日檢察官
    訊問時陳述：「小黃」（指被告乙○○）叫我去越南運毒，
    我不敢去，所以我就介紹被告甲○○等語；於九十四年十月
    十五日本院訊問時陳述：「小黃」有告訴我叫被告甲○○帶
    回來的是四號海洛因，我以為不是我自己帶就沒事等語，是
    被告丙○○不但對被告甲○○運毒可獲取之報酬二十萬元交
    代明確，核與被告甲○○證述相符外，且對於其此次安排被
    告甲○○前往運毒其自己可賺取之差價及其自己為何不攜帶
    毒品入境等情陳述甚詳，顯然其為上開陳述時均係於身心處
    於正常狀態下自由而為，其於本院審理時辯稱：我製作上開
    筆錄時，頭腦不清，我是亂說得云云，已難採信。而被告丙○○於九十五年六月十三日本院審理時，對於被告甲○○為
    何前往越南運毒一節，先稱：我不曉得被告甲○○為何前往
    越南運毒，我也沒有要被告甲○○從越南帶Ｋ他命回台，我
    只知道他跟我一起去帶Ｋ他命云云，後稱：我曾向被告甲○○提及被告乙○○叫我去越南河內拿海洛因，我本來要找被
    告甲○○一起去，因為後來我不敢去，我就跟被告甲○○說
    不要去，不曉得為何被告甲○○也去河內機場帶海洛因云云
    ，復稱：我在台灣時，有跟被告甲○○講說要去拿Ｋ他命，
    也有跟被告甲○○說要在河內機場的廁所拿云云，再稱：我
    與被告甲○○都知道要在廁所拿毒品，我忘了是誰跟誰講的
    云云；對於其所稱其自己攜帶K 他命之來源一節，先稱：是
    「阿Ｂ」叫我去機場的廁所拿旅行袋，旅行袋裡面裝海洛因
    三包、球鞋一雙云云，其後改稱：我拿到旅行袋後，發現不
    是Ｋ他命，我就不敢帶，我就打電話叫對方拿回去，對方就
    是阿雪（即指陳氏雪）云云；對於九十四年十月十四日前往
    中正機場欲接何人，為何未接到人一節，先稱：被告乙○○
    找我去機場接朋友，後來沒有接到朋友，我也不曉得為何沒
    有接到朋友云云，後稱：被告乙○○找我去中正機場接朋友
    ，途中被告乙○○要我打電話問「金科旅行社」，得知越南
    河內回來的班機取消了云云，復稱：我們去中正機場沒有接
    到人，後來得知被告甲○○的班機取消云云；對於其是否知
    悉被告甲○○於九十四年十月十四日自越南返台一節，先稱
    ：被告甲○○打電話叫我去錢櫃ＫＴＶ，這時我才知道被告
    甲○○回來了，但我不知道被告甲○○是從越南回來云云，
    然其後又稱：我們去機場問的時候，就知道被告甲○○的班
    機取消云云，是被告丙○○於同次審理時之陳述，對前開細
    節，不但前後反覆不一，且多有互相矛盾之情形；而其於同
    次審理時自承：我沒有介紹被告乙○○與被告甲○○認識，
    我只有跟被告乙○○說是找被告甲○○去帶毒品，因為被告
    甲○○沒有電話，而我也不知到被告乙○○的電話，所以被
    告甲○○、乙○○互相不知對方電話，而且被告甲○○、乙○○在本案查獲前都不認識等語，是既然被告甲○○、乙○○互不相識，又無電話可供聯繫，被告乙○○如何自己與被
    告甲○○聯絡運毒事宜，又被告甲○○將毒品攜帶入境後，
    又要以何方式聯絡交付被告乙○○，被告丙○○辯稱係被告
    乙○○自己與被告甲○○聯絡運毒事宜顯與常情相違。被告
    丙○○上開辯解，不但反覆不一，且乖離常情甚遠，顯屬推
    諉卸責之詞，難以採信。被告丙○○有於上開時、地，以上
    開代價，指使被告甲○○前往越南運輸毒品入境我國，被告
    甲○○同意後，被告丙○○即以上開方式安排被告甲○○出
    境前往越南已明。
(5)、被告丙○○雖於九十四年十月十五日檢察官訊問時陳稱：我
    有在台灣先付被告甲○○三萬元云云，然此部分，被告丙○○已於本院審理時更正其在台灣先交付被告甲○○之金錢為
    二萬元等情，核與被告甲○○上開供述、證述之金額相符，
    是被告丙○○在台灣先行給付被告甲○○之金錢係二萬元無
    誤。另被告甲○○證稱：被告丙○○於九十四年十月十一日
    ，在越南河內機場，另交付我美金二百元，供我在越南開銷
    等情，核與被告丙○○前開所稱其另有交付被告甲○○美金
    二百元之數額相符，此部分事實，亦可認定。另被告甲○○
    雖於本院審理時陳稱：當初我與被告丙○○講好運毒代價是
    二十萬元，但是扣掉已經給我的二萬元，所以被告丙○○應
    該還要給我十八萬元云云，然其於警詢、檢察官訊問均指出
    ：前開台幣二萬元、美金二百元，均是被告丙○○供我在越
    南開銷之用，運毒報酬是約定於毒品交付被告丙○○後再行
    給付，所以我尚未收到報酬等語，而被告甲○○於本院審理
    時亦陳稱：被告丙○○先給我二萬元，以供我此行在越南開
    銷用等語，是該二萬元、美金二百元，均應係被告丙○○提
    供被告甲○○在越南開銷之用，並非運毒報酬亦明。另被告
    丙○○雖於本院審理時稱：被告乙○○有於九十四年十月十
    日撥打我0000000000行動電話門號，指示我前往越南河內機
    場廁所內拿取K 他命，此由通聯紀錄即知云云，然如前述，
    被告丙○○所稱其受命前往越南運輸K 他命云云，顯與事實
    不符已難採信外，且查被告乙○○持用0000000000、000000
    0000、0000000000號行動電話門號一節，為被告乙○○所是
    認，經本院比對被告丙○○持用之0000000000號行動電話門
    號通聯紀錄顯示：被告乙○○持用之上開行動電話門號不但
    有於被告丙○○所稱九十四年十月十日，先後二次與被告丙○○持用之0000000000號行動電話門號通聯，且在九十四年
    八月間即通話二十一次；在九十四年九月間通話六十三次；
    於九十四年十月八日通話八次；於九十四年十月九日通話三
    次；於九十四年十月十三、十四日亦各通話三次，足認被告
    丙○○、乙○○於被告甲○○出入境前後，互為通聯密切，
    並非僅於被告丙○○所稱上開時間互為通聯，已難為被告丙○○有利之認定。且因上開通聯之實際通話內容為何，無從
    查考，無法據此認定被告乙○○係與被告丙○○聯繫何事，
    是上開通聯紀錄，自難為被告丙○○有利之認定，被告丙○○、乙○○於審理中另聲請調查其二人間之通聯紀錄云云，
    核無必要，附此敘明。
、被告丙○○指使被告甲○○自越南運輸毒品入境我國，乃係
    受被告乙○○之指使而為等情：
(1)、被告丙○○於九十四年十月十四日警詢時供稱：被告乙○○
    出資三十五萬元，請我找人至越南攜帶海洛因回台，我才以
    二十萬元之代價，請被告甲○○運毒回台等語；於九十四年
    十月十五日檢察官訊問時證述：小黃（經檢察官提示被告乙○○照片後，稱「小黃」就是被告乙○○）於九十四年八月
    底某日，叫我幫他運毒，代價三十五萬元，後來被告甲○○
    來我住處找我，我向甲○○提及此事，並與被告甲○○約定
    運毒代價二十萬元，被告乙○○、甲○○未曾見過面，都是
    由我聯絡被告乙○○等語；於九十四年十月十五日本院訊問
    時證陳述：是被告乙○○要我找被告甲○○攜帶海洛因回台
    灣，我把這件事告訴被告甲○○，被告甲○○就說他敢去，
    我就幫他牽線等語；於九十五年一月二十七日本院訊問時證
    述：被告乙○○於九十四年八月底某日，在其位於台北縣土
    城市○○路○段一七二號三樓，指示我找人幫他從越南帶海
    洛因來台，後來我向被告甲○○提其此事，我與被告甲○○
    約定運毒代價二十萬元或二十五萬元等語明確，被告丙○○
    上開供述、證述，不但明確陳述本件係由被告乙○○主導，
    且對於被告乙○○允以之代價為三十五萬元，其指使被告甲○○前往可賺取之差價為十五萬元等亦交代明確；且被告丙○○於檢察官訊問時亦明確指出被告黃文弘綽號「小黃」等
    情，核與被告甲○○證述：被告丙○○說是「小黃」請其找
    人前往越南運毒等情相符；而被告丙○○所為上開陳述，不
    但使被告乙○○觸犯私運毒品之刑責，亦使其自身觸犯同樣
    之重罪，若非被告乙○○真有指使被告丙○○為上開犯行，
    被告鄭天實無故意誣攀被告乙○○而令自身亦涉該等重罪之
    必要，其供述、證述已堪採信。參以被告乙○○之妻陳氏雪
    有於九十四年九月二十二日先行搭機前往越南安排運毒事宜
    ，並於九十四年十月十二日與被告丙○○一同搭機返台；被
    告乙○○、丙○○、陳氏雪三人有於九十四年十月十四日一
    同前往中正機場準備接應自越南返台之被告甲○○；被告甲○○為警查獲後，以電話相約被告丙○○在台北縣永和市○○路○段一二九號之錢櫃KTV 前取貨，亦是由被告乙○○駕
    車附載被告丙○○、陳氏雪一同前往（此部分事實之理由，
    詳如理由欄一、(二)、(三)、(四)所載），益徵被告丙○○係受被
    告乙○○之指使而恰得被告甲○○為渠等自越南運輸毒品入
    境我國無誤。
(2)、被告乙○○雖一再辯稱：我沒有指示被告丙○○轉請被告甲○○前往越南攜帶毒品入境，被告甲○○攜帶入境之海洛因
    與我無關云云，然查，本件被告丙○○之所以指使被告甲○○自越南運輸毒品入境我國，乃係受被告乙○○之指使而為
    等情，業經被告丙○○供述、證述如前，而被告乙○○之妻
    陳氏雪有於九十四年九月二十二日先行搭機前往越南；並於
    被告甲○○返台前二日，即九十四年十月十二日搭機先行返
    台等情，亦有內政部警政署函覆本院之陳氏雪入出境資料一
    份在卷；被告乙○○除於九十四年十月十五日警詢時即供稱
    ：我於九十四年十月十四日當天駕駛上開自小客車附載被告
    丙○○及陳氏雪一同前往上開錢櫃KTV 等情外，且於九十五
    年一月二十七日本院訊問時陳稱：被告丙○○於九十四年十
    月十四日晚間某時許接到電話，然後被告丙○○就說要去永
    和錢櫃接運毒品海洛因，被告丙○○說這海洛因是叫人家從
    越南帶來的，所以我知道被告丙○○是要去拿人家從越南帶
    回來的海洛因等語；於九十五年六月十三日本院審理時亦陳
    述：我載被告丙○○回家途中，被告丙○○接到電話，我知
    道被告丙○○要去接貨拿海洛因，電話是被告丙○○接的，
    被告丙○○有跟我講等語，核與被告丙○○上開所稱其與被
    告乙○○回程途中，接獲被告甲○○來電，相約上開KTV 取
    貨，遂由被告乙○○附載其與陳氏雪一同前往取貨之情節相
    符，本件被告乙○○不但指使被告丙○○恰得被告甲○○前
    往越南運毒，並於被告甲○○運毒返國時，與被告丙○○、
    陳氏雪一同前往接應已明，被告乙○○辯稱：我沒有指示被
    告丙○○轉請被告甲○○前往越南攜帶毒品入境，被告甲○○攜帶入境之海洛因與我無關云云，即與事實不符而難採信
    。另被告丙○○雖於本院審理時翻異前詞，改稱：被告乙○○指使其另私運K 他命入境，本件係被告乙○○自己指使被
    告甲○○私運海洛因來台云云，如前所述，此乃被告鄭天臨
    訟卸責之詞（詳如理由欄一、(一)、、(4)所述）難已採信，
    一併敘明。
、本件係被告乙○○於上開時、地，以上開代價，指使被告丙○○代尋適當人選前往越南運輸海洛因入境後，再由被告丙○○指使、安排被告甲○○前往越南運輸毒品入境我國無誤
    。事實欄一之事實，已堪認定。
(二)、事實欄二之事實，即本件被告甲○○由被告丙○○指使、安
    排搭機前往越南後，係於何時、地，透過何種方式，取得此
    行運輸來台之毒品一節：
、被告丙○○於九十四年十月十四日警詢時供稱：被告甲○○
    攜帶入境之毒品，是我與被告乙○○越南籍的太太（即指陳
    氏雪），於九十四年十月十一日中午某時許，在越南河內機
    場，將內藏海洛因之球鞋一雙及三包海洛因之旅行袋交付給
    被告甲○○等語；於九十四年十月十五日檢察官訊問時證述
    ：我先於九十四年十月九日前往越南，某女子到機場接我，
    指示我於同年月十一日到越南河內機場與被告甲○○碰面並
    引領被告甲○○去廁所拿毒品，九十四年十月十一日當天，
    是該女子帶我到越南河內機場，該女子告訴我毒品已放在廁
    所內，該女子不是陳氏雪，後來我有對被告甲○○指出毒品
    藏放之位置，由被告甲○○拿取該藏有毒品之旅行袋等語；
    於九十四年十月十五日本院訊問時陳述：被告甲○○在台灣
    時有問我要怎麼去帶海洛因，我有去越南告訴被告甲○○如
    何把海洛因帶回來，我到越南之後，某年約三十歲之女子在
    機場等我，把我接到越南河內的一家小旅社，九十四年十月
    十一日被告甲○○飛抵越南河內當天，該女子叫我一起去越
    南河內機場找被告甲○○，該女子先帶我到機場男廁所門口
    ，對我說如果看到被告甲○○就告訴被告甲○○「東西」放
    在男廁所最後一間，我之前在台灣時也有先跟被告甲○○約
    好，如果在機場看到我之後，就直接跟我走，所以當天在越
    南河內機場我與被告甲○○碰面時沒有交談等語；於九十五
    年一月二十七日本院訊問時證述：我於九十四年十月九日獨
    自一人搭機前往越南，到越南後，綽號「阿Ｂ」之女子來載
    我去旅社，我於九十四年十月十一日去越南河內機場，我有
    看到被告甲○○走出來，我就往廁所走，被告甲○○就跟著
    我後面走等語；於九十五年六月十三日本院審理時證述：我
    於九十四年十月九日飛抵越南河內機場時，是年約三十歲之
    綽號「阿Ｂ」之女子來接我，「阿Ｂ」帶我去旅社，另外被
    告乙○○的妻子陳氏雪也有在越南與我見面，並問我是否要
    交東西給被告甲○○，九十四年十月十一日當天是「阿Ｂ」
    、陳氏雪帶我去河內機場，「阿Ｂ」跟我講放毒品的地方，
    被告甲○○於九十四年十月十一日隨同旅行團前往越南河內
    ，我有看到被告甲○○從機場出來，後來我進入一間廁所，
    我出來時有看到被告甲○○拿毒品，毒品是放在最後一間廁
    所內，我在台灣時有跟被告甲○○說要在越南河內機場廁所
    拿毒品，之後我與陳氏雪於九十四年十月十二日一同搭機回
    台等語。
、被告甲○○於九十四年十月十四日警詢時陳述：被告丙○○
    於九十四年十月十一日中午，在越南河內機場將一雙球鞋（
    內裝有海洛因）及另外三包海洛因交付給我，我於九十四年
    十月十四日攜帶該海洛因回台等語；於九十四年十月十五日
    檢察官訊問時證述：九十四年十月十一日，在越南河內機場
    出關時，被告丙○○帶我到機場某廁所，將一個旅行袋交給
    我，因為我們之前約好不要交談，拿了袋子後，我就回飯店
    ，發現旅行袋裡面是海洛因等語；於九十四年十月十五日本
    院訊問時陳述：我於九十四年十月十一日跟著旅行團抵達越
    南河內機場大廳，當時就看到被告丙○○在大廳等我，因為
    我與被告丙○○約好在機場拿取託我帶來台灣的東西，所以
    我一看到被告丙○○，就跟著他到廁所，發現男廁所裡面地
    上有一個旅行袋，我就拿該旅行袋離開廁所，被告丙○○交
    給我的旅行袋裝著一雙運動鞋，另外有三小包藥品，我將之
    攜帶入境後遭警查獲等語；於九十四年十月十五日本院訊問
    時證述：我於九十四年十月十一日中午，在越南河內機場出
    境大廳，看到被告丙○○，我就跟隨他進入某廁所，他比一
    下廁所內的行李袋，因為我們之前就已經說好了，所以不用
    交談，我就知道要把該旅行袋帶走並運回台灣等語；於九十
    四年十二月十二日本院訊問時陳述：我於九十四年十月十一
    日到達越南河內機場時，被告丙○○已經在機場大廳等我，
    我跟著他走到廁所，他在廁所內將一個旅行袋放在地上，示
    意我帶走等語；於九十五年一月十八日檢察官訊問時證述：
    我飛抵越南一下飛機，就在機場大廳看到被告丙○○，他示
    意我跟他一起到某廁所，他就指著最後一間廁所，我就知道
    裡面有毒品就拿走該行李袋，我沒有看到二個行李袋，只有
    一個行李袋等語；於九十五年六月十三日本院審理時證述：
    我於九十四年十月十一日飛抵越南後，一走出出境大廳，我
    就看到被告丙○○站在大廳前面，被告丙○○沒有講話，但
    是被告丙○○有給我使一個眼神，我就跟被告丙○○走，被
    告丙○○就走近該機場某廁所，被告丙○○站在該廁所最裡
    面靠牆壁，指著最後一間廁所，我就看到裡面有一個旅行袋
    ，我就直接把行李袋拿出去，因為我在台灣要上飛機前，我
    有跟被告丙○○講說我身上錢不夠，被告丙○○離開廁所我
    也拿著行李袋跟著出去，後來在機場大廳錯身而過時，被告
    丙○○有交給我美金二百元，我沒有看到該廁所有何其他行
    李袋，也沒有看到被告丙○○拿另一個旅行袋等語。
、被告丙○○、甲○○已就本件被告丙○○係於上開時、地，
    以上開方式，引領被告甲○○在河內機場取得本件私運入境
    之海洛因等情，前後供述、證述一致，互核相符，而被告甲○○確因攜帶海洛因入境而遭警查獲，亦如後述，此部分事
    實已堪採信。被告丙○○於本院審理時雖曾改稱：我於九十
    四年十月十一日，雖有前往越南河內機場某廁所，但我是要
    拿被告乙○○所托運之K 他命，我沒有引領被告甲○○拿取
    海洛因，我去廁所是拿另一個旅行袋，打開發現內藏海洛因
    後，已將海洛因返還「阿雪」云云，然如前述，被告丙○○
    於同次審理時就此部分之陳述，前後不一，且有互相矛盾之
    情形，已難採信，而被告甲○○不但前後陳述、證述均相當
    一致，且於本院審理時明確證述其在該廁所取得前開內藏海
    洛因之旅行袋時，並未發現有何其他旅行袋，更沒有看到被
    告丙○○拿另一個旅行袋等語，是被告丙○○辯稱其在越南
    河內機場某廁所，拿被告乙○○所托運之另一個旅行袋云云
    ，顯與事實不符，難以採信。另被告丙○○雖又於本院訊問
    、審理時均曾辯稱：不是「阿雪」（指陳氏雪）與我在越南
    河內機場將毒品交付被告甲○○，「阿雪」交給我的毒品，
    是另一份要我攜帶回台之毒品云云，然查，被告丙○○於九
    十四年十月十四日警詢時即供稱：被告甲○○攜帶入境之毒
    品，是我與被告乙○○越南籍的太太（即指陳氏雪），於九
    十四年十月十一日中午某時許，在越南河內機場，交付給被
    告甲○○等語；雖其後又供出有另一名綽號「阿Ｂ」之女子
    ，在其前往越南時接機安排住宿，並於九十四年十月十一日
    ，一同前往越南河內機場，並告知其毒品藏放之廁所等情，
    然被告丙○○於九十五年六月十三日本院審理時證述：我於
    九十四年十月九日飛抵越南河內機場時，是「阿Ｂ」之女子
    來接我去旅社，另外被告乙○○的妻子陳氏雪也有在越南與
    我見面並問我是否要交東西給被告甲○○，九十四年十月十
    一日當天是「阿Ｂ」、陳氏雪帶我去河內機場，「阿Ｂ」跟
    我講放毒品的地方，之後我與陳氏雪於九十四年十月十二日
    一同搭機回台等語，並有被告丙○○入出國日期證明書（載
    明被告丙○○於九十四年十月九日出境，於同年月十二日入
    境）；內政部警政署函覆本院之陳氏雪入出境資料（載明陳
    氏雪於九十四年九月二十二日出境，於同年月十二日入境）
    ，是依被告丙○○前後之供述、證述，參酌被告丙○○、陳
    氏雪入出境之情形，足認本件被告丙○○係於九十四年十月
    九日，在中正機場搭機飛往越南河內，由某姓名年籍不詳綽
    號「阿Ｂ」之成年女子負責接機安排住宿後，於九十四年十
    月十一日，被告丙○○即與前於九十四年九月二十二日先行
    搭機前往越南安排運毒事宜之陳氏雪及該綽號「阿Ｂ」之女
    子，搭車前往越南河內機場，期間陳氏雪並有確認由被告丙○○出面負責引領被告甲○○取得毒品；該「阿Ｂ」之女子
    並將此次供被告甲○○運輸回台之毒品，已事先放在越南河
    內機場某廁所內之情事告知被告丙○○；其後即由被告丙○○出面引領被告甲○○取得該毒品，被告丙○○隨後即與陳
    氏雪於九十四年十月十二日一同搭機返台之事實亦明。事實
    欄二之事實亦堪認定。
(三)、事實欄三之事實，即本件被告甲○○取得上開毒品後，係於
    何時、地，以何種方式，將該毒品攜帶入境；及被告甲○○
    攜帶毒品入境前，是否明知所攜帶之毒品係海洛因一節：被
    告甲○○於九十四年十月十四日警詢時供稱：我於前開時、
    地取得毒品後，先將毒品藏在越南某飯店保險箱內，繼續參
    加旅遊行程，我於九十四年十月十四日，攜帶該毒品搭乘華
    航CI -684 班機自越南河內機場返回中正機場，我攜帶之毒
    品是第一級毒品海洛因等語；於九十四年十月十五日檢察官
    訊問時證述：我於前開時、地，拿到毒品後，就先回飯店，
    當時一部份毒品是放在鞋子裡，後來我將鞋子穿在腳上，其
    餘毒品則綁在我跨下攜帶入境等語；於九十四年十月十五日
    本院訊問時陳稱：被告丙○○交給我一個旅行袋內裝一雙運
    動鞋及三個小包及一捆透氣膠帶，我就先回飯店，後來我將
    三個小包用透氣膠帶黏在胯下，球鞋則穿在腳上，於九十四
    年十月十四日十五時三十分許攜帶毒品入境等語；於九十五
    年六月十三日本院審理時證述：我於前開時、地，拿到毒品
    後，就先隨旅行團一起行動，當天投宿越南西貢「下龍飯店
    」，我在房間內打開旅行袋看，裡面有一雙球鞋，這一雙球
    鞋是之前就先講好這一次要帶的東西，另外還多出三包東西
    ，這三包東西已經封好，還有一捆透氣膠布，我於二天後，
    隨團改住越南河內「富都飯店」，因為這飯店沒有保險箱，
    所以我就一直待在飯店房間裡面，一直到九十四年十月十四
    日早上出發前，我就直接穿上球鞋，另以前開透氣膠帶將三
    包毒品，分別纏繞在我下腹一包，左、右大腿鼠膝部各一包
    ，隨即於當天搭華航班機回台等語，並有台北關稅局扣押貨
    物、運輸工具收據及搜索筆錄一份；海洛因、球鞋及毒品包
    裝情形照片十一張附卷可稽；且扣案由被告甲○○所運輸入
    境之海洛因五包，經送法務部調查局鑑定結果，確均含有第
    一級毒品海洛因成分（合計淨重762.25公克，包裝總重47.
    90 公克，純度68.73 ％，純質淨重523.89公克），亦有法
    務部調查局九十四年十二月八日調科壹字第080010340 號鑑
    定通知書一紙在卷可憑。被告甲○○雖於本院審理時辯稱：
    我不知道攜帶之毒品是海洛因，當初被告丙○○是告訴我要
    攜帶K 他命，我拿到毒品後雖有懷疑是別種毒品，但不知道
    是海洛因云云；而被告丙○○亦供稱：我沒有告訴被告甲○○要帶何種毒品云云，然查，被告甲○○於九十四年十月十
    五日檢察官訊問時證述：我於前開時、地，拿到前開毒品後
    ，就先回飯店，我打開袋子一看，就快昏倒了，因為本來說
    好是要運K 他命，但旅行袋裡面是海洛因，可是因為我已經
    答應被告丙○○且已收了零用金，只好硬著頭皮帶回國等語
    ，是被告甲○○顯於拿取該內藏毒品之旅行袋當天，即有打
    開該旅行袋發現內裝毒品係海洛因無疑，上開辯稱其不知道
    攜帶之毒品是海洛因云云，顯與事實不符，自難採信。事實
    欄三之事實亦堪認定。
(四)、事實欄四之事實，即被告甲○○攜帶海洛因入境遭警查獲後
    ，因向員警供出上情，因而為警於上開時、地，先後查獲與
    被告甲○○相約取貨之被告乙○○、丙○○一節：
、被告甲○○於九十四年十月十四日警詢時陳述：警方帶同我
    於九十四年十月十四日二十時三十分許，前往台北縣永和市
    ○○路○段一二九號錢櫃KTV 永和店前查獲之被告丙○○即
    是要我走私海洛因之人；警方於九十四年十月十四日二十一
    時三十分許，在台北縣土城市○○路○段一七二號查獲之「
    小黃」，是我所述出錢委託被告丙○○要我走私海洛因來台
    之人等語；於九十四年十月十五日檢察官訊問時證述：我於
    九十四年十月十四日，在警察監視下，撥打被告丙○○0000
    000000號行動電話，與被告丙○○相約在台北縣永和市○○
    路○段錢櫃KTV 前取貨，警察載我去約定地點，經我指認被
    告丙○○後，警察當場查獲被告丙○○，當時有一輛車停在
    被告丙○○附近，該駕駛見此情形，立即駕車逃走，後來被
    告丙○○帶警察去「小黃」住處附近，查獲「小黃」（即被
    告乙○○）等語；於九十四年十月十五日本院訊問時證述：
    我為警查獲後，有配合警察打電話約被告丙○○，因而查獲
    被告丙○○及被告丙○○上線等語；於九十五年六月十三日
    本院審理時證述：我參加之旅遊團原本計畫自越南搭乘長榮
    航空班機回國，預計應於九十四年十月十四日十七時許飛抵
    中正機場，後因長榮航空該班機停飛，所以我隨旅行團改搭
    中華航空班機自越南返國，所以我搭中華航空該班機於九十
    四年十月十四日十五時許入境，被告丙○○只知道我要搭長
    榮航空該班機回台，不知道我改搭中華航空班機回台，我遭
    警查獲後，在被押往台北市政府警察局大安分局途中，警員
    跟我說攜帶海洛因罪很重，如果可以提供上線，可以減刑，
    所以我供出是被告丙○○指使我運毒，我主動向警察說我可
    以打電話約被告丙○○，後來警察帶我去台北縣永和市，我
    先在永和市○○路某便利商店旁，打電話給被告丙○○並與
    被告丙○○相約在台北縣永和市○○路錢櫃ＫＴＶ門口見面
    取貨，我怕被告丙○○會懷疑，所以隨即又打了第二通電話
    問被告丙○○說錢準備好了嗎？被告丙○○回稱「準備好了
    」，警員載我至約定地點，我就看到被告丙○○站在路邊，
    我指出被告丙○○後，員警立即上前逮捕被告丙○○，當時
    有一部車子在附近加速開離等語。
、被告丙○○於九十四年十月十四日警詢時供稱：被告甲○○
    遭警查獲後配合警方撥打我0000000000行動電話與我相約在
    台北縣永和市○○路錢櫃KTV 前交付毒品，我與被告乙○○
    、陳氏雪三人開車一同前往，我與被告乙○○、陳氏雪在場
    等候被告甲○○前來交付毒品，我被警方查獲，而被告乙○○、陳氏雪趁機駕車逃逸，被告乙○○駕駛之車輛車號是87
    82-JT ，我遭查獲後即帶同警方在被告乙○○位於台北縣土
    城市○○路○段一七二號三樓居處查獲之被告乙○○就是當
    初委託我攜帶毒品回台之人等語；於九十四年十月十五日檢
    察官訊問時證述：九十四年十月十四日我與被告乙○○去中
    正機場接機，結果飛機提早到，沒有接到，後來被告甲○○
    打我0000000000行動電話，通知我他回來了並問「錢呢？」
    ，當時被告乙○○在車上對我說「給啊」，被告甲○○又問
    「給多少」，被告乙○○說「全部給」，但被告乙○○實際
    只給我三萬元，說等拿到東西秤完重量再全部給，我和被告
    乙○○、陳氏雪就在錢櫃KTV 附近等被告甲○○，我下車站
    在路邊就遭警查獲，被告乙○○開車逃走，後來我帶警察去
    土城抓到被告乙○○等語；於九十四年十月十五日本院訊問
    時證述：被告甲○○於九十四年十月十四日下午打電話給我
    說他回來了，當時被告乙○○在我旁邊，因為我與被告乙○○本來一起去接機，但沒有接到被告甲○○，我們就先回台
    北，我們快到我住處時，接到被告甲○○電話，被告甲○○
    說「錢呢？」，被告乙○○在前面開車叫我就跟被告甲○○
    說「有」，被告甲○○又問「給多少」，我就依被告乙○○
    指示說「全部」，但實際上被告乙○○只有給我三萬元準備
    交給被告甲○○，我與被告甲○○約在我家附近的錢櫃KTV
    門口交付海洛因，我與被告乙○○在該處等後時，我遭警查
    獲，我身上查獲的三萬元是被告乙○○給的等語；於九十五
    年一月十八日檢察官訊問時證述：九十四年十月十四日當天
    被告乙○○與我去中正機場接人，結果沒有接到人，被告乙○○叫我打電話給「金科旅行社」，得知從越南回來之班機
    停飛，後來我在被告乙○○車上接到被告甲○○來電，車抵
    上開KTV 前，我一下車即遭警查獲，被告乙○○駕車逃逸等
    語；於九十五年一月二十七日本院訊問時證述：被告乙○○
    於九十四年十月十四日中午開車載我去中正機場接人但沒接
    到人，後來被告甲○○來電說「我回來了」，我依被告乙○○指示問「東西呢？」，被告甲○○就說「錢呢？」，「東
    西」就是指海洛因，我與被告甲○○相約我家附近之錢櫃KT
    V 見面，車抵錢櫃KTV 後，我一下車即遭警查獲，我與被告
    乙○○、陳氏雪一同前往等語；於九十五年六月十三日本院
    審理時證述：被告乙○○於九十四年十月十四日下午駕駛車
    號8782ＪＴ自小客車，載我及陳氏雪去機場接人但沒接到人
    ，我依被告乙○○指示打電話到「金科旅行社」得知從越南
    河內回來之班機取消，我知道是被告甲○○的班機取消，也
    知道要接被告甲○○，回程途中，被告甲○○來電，被告甲○○說：「回來了」，當時被告乙○○在開車，我依被告乙○○指示問「東西呢？」，被告甲○○說「錢呢？」，我再
    依被告乙○○指示說「全部」，被告甲○○就說「在那邊等
    ？」，我就跟被告甲○○約在錢櫃ＫＴＶ碰面，我們直接就
    開車到錢櫃ＫＴＶ，我剛下車即遭警逮捕，這時被告乙○○
    馬上加速離去等語。
、依被告甲○○、丙○○上開供述、證述，有關被告丙○○於
    九十四年十月十四日前往接機未遇被告甲○○，經向「金科
    旅行社」查詢，始知被告甲○○原定自越南搭乘之長榮航空
    班機停飛，遂先行離去；被告丙○○回程途中因接獲被告甲○○來電，二人遂相約台北縣永和巿永和路一段一二九號之
    錢櫃KTV 前取貨；被告丙○○依約前往約定地點取貨時，員
    警帶同被告甲○○抵達上址，經被告甲○○指認後，為警當
    場逮捕丙○○等情，前後一致，互核相符，渠等此部分供述
    、證述已堪採信。被告丙○○雖曾辯稱：我不知道要去中正
    機場接何人，我也沒有與被告甲○○相約取貨，我當時是要
    在錢櫃KTV 下車回家云云，然此部分，除經被告丙○○供述
    、被告甲○○證述如前外，且被告丙○○於本院審理時亦證
    述：被告乙○○載我及陳氏雪去機場接人但沒接到人，我打
    電話到「金科旅行社」得知從越南河內回來之班機取消，我
    知道是被告甲○○的班機取消，也知道要接被告甲○○等語
    ，是其顯然明知其前往中正機場即係要接此次參加「金科旅
    行社」所辦越南旅遊行程出境而預計當天回國之被告甲○○
    ；甚且被告甲○○原訂班機未飛而被告丙○○未接到被告甲○○後，被告丙○○於回程途中，接獲被告甲○○來電，亦
    親與被告甲○○相約取貨地點並言及一手交錢，一手交貨之
    細節，若非被告丙○○原已計畫接機取貨，何以被告甲○○
    會與其聯絡，被告丙○○又怎有可能與被告甲○○相約上址
    取貨並答應給付運毒報酬，參以被告丙○○為警查獲時，確
    經警在其身上扣得所陳被告乙○○交付欲交付被告甲○○運
    毒報酬之現金三萬元，有該三萬元入庫之贓証物款收據一紙
    在卷。在在顯示，本件除係被告丙○○指使、安排被告甲○○前往越南並在越南交付海洛因由被告甲○○攜帶入境外，
    被告丙○○於九十四年十月十二日返台，即是計畫於被告甲○○攜帶該海洛因入境後，前往接機並取貨，而被告丙○○
    亦確實有於九十四年十月十四日前往中正機場接機，並於未
    遇被告甲○○後之回程途中，與被告甲○○相約上址取貨而
    遭警查獲甚明。被告丙○○於本院審理時改稱：我不知道要
    去中正機場接何人，我也沒有與被告甲○○相約取貨，我當
    時是要下車回家而遭警查獲云云，顯屬卸責之詞，難以採信
    。
、而九十四年十月十四日當天下午某時許，係由被告乙○○駕
    駛車號：8782 -JT號自小客車附載被告丙○○、陳氏雪一同
    前往中正機場接應被告甲○○，因久候不見被告甲○○入境
    ，遂由被告丙○○向「金科旅行社」查知被告甲○○原訂班
    機停飛，被告乙○○遂駕車搭載被告丙○○、陳氏雪自中正
    機場返回台北縣土城，車行途中，被告丙○○接獲被告甲○○來電相約上址交付海洛因，隨即由被告乙○○駕駛上開自
    小客車附載被告丙○○、陳氏雪一同前往約定地點取貨，被
    告丙○○下車取貨時遭警查獲，而被告乙○○則駕車附載陳
    氏雪逃逸，後經被告丙○○帶同員警於同日二十一時三十分
    許，在被告乙○○位於台北縣土城巿明德路一段一七二號三
    樓之居處查獲被告乙○○等情，除經被告丙○○先後供述、
    證述如前述外，且其中因被告甲○○原訂班機停飛，被告乙○○、丙○○遂未接獲被告甲○○一節，核與被告甲○○所
    陳其原訂搭乘之長榮班機停飛，遂改搭中華航空班機提早入
    境等情相符；其中被告乙○○有於上開時、地，駕駛上開自
    小客車附載被告丙○○一同前往上開錢櫃KTV ，被告丙○○
    遭警查獲後，被告乙○○即駕車離去等情，為被告乙○○於
    警詢、檢察官訊問及本院審理時所是認；而被告丙○○前往
    該處之目的，即是與被告甲○○相約見面收取被告甲○○私
    運來台之海洛因，而當時被告丙○○下車係遭警查獲等情，
    亦核與被告甲○○證述相符，被告丙○○前開供述、證述即
    可採信。另有關當天與被告乙○○、丙○○一同前往中正機
    場及錢櫃KTV 之女子為何人一節，被告乙○○雖於檢察官訊
    問及本院審理時改稱：該女子是我女友，不是我妻子陳氏雪
    云云，然查被告乙○○於九十四年十月十五日警詢時即供稱
    ：當天車抵上址後，我太太有陪丙○○下車等語，核與被告
    丙○○上開供述、證述該女子為陳氏雪等情相符，參以陳氏
    雪於九十四年十月十一日，在越南河內機場安排被告丙○○
    引領被告甲○○取得海洛因後，即於九十四年十月十二日與
    被告丙○○一同返國，業如前述，是九十四年十月十四日當
    天被告乙○○係載被告丙○○及其妻子陳氏雪一同前往中正
    機場接機及其後又前往錢櫃KTV 取貨亦明，被告乙○○改稱
    係載其女友云云，顯係迴護陳氏雪之詞，難以採信。
、被告乙○○雖一再辯稱：我沒有載被告丙○○前往中正機場
    接被告甲○○，當天是被告丙○○請我載他去錢櫃KTV ，我
    也不知道被告丙○○是要去向被告甲○○拿海洛因云云，然
    查，被告乙○○於檢察官訊問及本院審理時雖辯稱：當天我
    是載被告丙○○及我女友去錢櫃KTV ，該女友不是我太太陳
    氏雪云云，然如前述，當天一同前往之女子係被告乙○○之
    妻子陳氏雪已明，被告乙○○此部分所辯，已與事實不符；
    再被告乙○○先於九十四年十月十五日警詢時辯稱：當天是
    被告丙○○要求我駕載他前往上開錢櫃KTV 前，我不知道要
    做什麼事云云；於九十四年十月十五日檢察官訊問時辯稱：
    被告丙○○請我載他去錢櫃KTV ，但沒有說要作何事云云；
    然於本院審理時卻改稱：當天被告丙○○來我家找我聊天，
    後來被告丙○○機車壞掉，所以請我載他回家云云，是其對
    於其載被告丙○○前往上址之目的，前後供述亦不相符，亦
    難採信。參以請被告乙○○於九十五年一月二十七日本院訊
    問時陳述：被告丙○○於九十四年十月十四日晚間某時許接
    到電話，然後我載被告丙○○前往上開KTV ，我知道被告丙○○是要去拿人家從越南帶回來的海洛因等語；於九十五年
    六月十三日本院審理時亦陳述：我載被告丙○○回家途中，
    被告丙○○接到電話，我知道被告丙○○是要去接貨拿海洛
    因等語，此一情節，亦與被告丙○○證稱其係在被告乙○○
    車上接獲被告甲○○電話相約上址取貨等情相符，是被告乙○○顯然明知被告丙○○前往前開KTV 之目的，即是要向被
    告甲○○拿取從越南運回之海洛因甚明，其辯稱不知被告丙○○前往該處是何目的，亦與事實不符而難採信。
、綜上，被告乙○○有於九十四年十月十四日當天下午某時許
    ，駕駛車號：8782 -JT號自小客車附載被告丙○○、陳氏雪
    一同前往中正機場接應被告甲○○，因被告甲○○改搭中華
    航空班機而提早入境且遭警查獲，遂未遇被告甲○○，渠等
    僅查知被告甲○○原訂班機停飛，不知被告甲○○已遭警查
    獲，遂於回程途中，被告丙○○接獲被告甲○○來電相約上
    址交付海洛因後，仍由被告乙○○駕駛上開自小客車附載被
    告丙○○、陳氏雪一同前往約定地點取貨，被告丙○○、被
    告乙○○因而先後為警查獲甚明，事實欄四之事實亦堪認定
    。
(五)、本案事證明確，被告乙○○、丙○○、甲○○共同私運第一
    級毒品海洛因入境之犯行堪以認定。
二、按海洛因為毒品危害防制條例第二條第二項第一款所稱之第
    一級毒品，並為行政院依據懲治走私條例第二條第四項公告
    之「懲治走私條例公告管制物品項目及其數額」，其中甲項
    管制進出口物品第四款所列之毒品，不得運輸亦不得私運進
    口。被告乙○○、丙○○、甲○○共同將海洛因自越南私運
    進入台灣地區，核其三人所為，均係犯毒品危害防制條例第
    四條第一項之運輸第一級毒品罪及懲治走私條例第二條第一
    項之私運管制物品進口罪。被告三人持有第一級毒品海洛因
    之低度行為，均為運輸之高度行為所吸收，不另論罪。被告
    三人就上揭私運管制進口之第一級毒品海洛因犯行，係由被
    告乙○○指使被告丙○○覓得被告甲○○前往越南攜帶毒品
    海洛因入境，再由被告丙○○指使、安排被告甲○○實施運
    輸海洛因之行為，被告丙○○除為被告甲○○辦理前往越南
    之簽證及支付被告甲○○前往越南之旅遊所需團費、生活開
    銷外，並親往越南與共犯陳氏雪、「阿Ｂ」安排毒品交運事
    宜，並由被告丙○○實施將毒品交付被告甲○○之行為，由
    被告甲○○實施將該海洛因私運進入我國，被告甲○○為警
    查獲後，因被告乙○○、丙○○、陳氏雪不知被告甲○○遭
    警查獲，遂仍與被告甲○○相約上址取貨，被告丙○○、乙○○先後亦為警查獲，被告乙○○、丙○○均顯係以自己共
    同犯罪之意思，事先與被告甲○○、陳氏雪、「阿Ｂ」同謀
    ，推由被告甲○○實施運輸毒品之行為，被告乙○○、丙○○、甲○○與陳氏雪、「阿Ｂ」等人間，均顯有犯意聯絡，
    均為共同正犯。被告三人均係以一個私運之行為，同時觸犯
    懲治走私條例第二條第一項之私運管制物品進口罪及毒品危
    害防制條例第四條第一項之運輸第一級毒品罪，均應依想像
    競合犯之規定，從一重之運輸第一級毒品罪處斷。
三、查被告丙○○前於九十年間因違反毒品危害防制條例案件，
    經台灣板橋地方法院判處有期徒刑五月確定，於九十一年四
    月四日易科罰金，執行完畢；被告甲○○前於八十八年間因
    違反著作權法案件，經台灣台北地方法院判處有期徒刑一年
    二月確定，送監執行，執行中經假釋，於九十年十月十七日
    縮刑假釋期滿，未經撤銷假釋，未執行之刑以執行論而執行
    完畢；又於九十三年間因竊盜案件，經台灣板橋地方法院判
    處有期徒刑六月確定，於九十四年四月二十三日執行刑完畢
    ，此有台灣高等法院被告前案紀錄表一紙在卷可憑，被告丙○○、甲○○均係於五年內再犯本件有期徒刑以上之二罪，
    均為累犯，除運輸第一級毒品罪法定刑為死刑、無期徒刑部
    分，依刑法第六十四條第一項、第六十五條第一項規定不得
    加重外，其餘部分皆應依刑法第四十七條規定，依法加重其
    刑。按犯罪之情狀可憫恕者，得酌量減輕其刑，刑法第五十
    九條定有明文，茲被告甲○○此次參與私運之海洛因數量合
    計淨重762.25公克，純度68.73 ％，純質淨重523.89公克，
    雖已私運入境，然因及時為警查獲，尚未流出市面，所生損
    害非鉅，念及被告甲○○因經濟困頓，致罹重典，本案被告
    甲○○並非基於首謀之地位，策劃整起犯行，而係由被告乙○○、丙○○指示、安排其運毒，被告甲○○犯後又坦承上
    情，除顯有悔意外，並因其自白而查獲主謀被告乙○○、丙○○，雖尚有共犯陳氏雪在逃，然已對該運毒集團繼續從事
    同種犯行產生相當之阻斷效果，衡情即使論以法定最輕本刑
    ，猶屬過重，其犯罪之情狀，衡情尚有可憫之處，爰依刑法
    第五十九條規定，就被告甲○○運輸第一級毒品罪部分，予
    以酌量減輕其刑。另按犯第四條第一項之罪，供出毒品來源
    ，因而破獲者，得減輕其刑，毒品危害防制條例第十七條固
    有明文。惟該條文所謂「供出毒品來源，因而破獲者」，依
    其立法目的，係指供出共犯以外之前手，並因而破獲者而言
    ，若僅供出自己所販賣、運輸、製造、持有或施用之毒品放
    置處所及共犯為何人在內，此僅屬自白犯罪之證據何在及共
    犯為誰而已，並不能執此適用上開規定而減輕其刑。且按諸
    毒品危害防制條例第十七條規定，犯同條例第四條第一項之
    罪，供出毒品來源，因而破獲者，得減輕其刑，其立法意旨
    重在鼓勵具體供出其上游販毒者，俾使追查該毒梟前手及其
    上游毒品，以杜絕毒品之蔓延與氾濫，倘僅供出共犯為何人
    ，但尚未進而查獲毒梟前手或其上游毒品者，仍不得執此邀
    本條規定之寬減（最高法院九十年度台上字第一六三九號刑
    事判決及八十六年臺覆字第五四號刑事判例意旨可資參照）
    。本件雖因被告甲○○之供述而查獲被告乙○○、丙○○，
    惟被告乙○○、丙○○於本件中係居於共犯之地位，非屬於
    毒品來源者，是以被告甲○○雖供出被告乙○○、丙○○並
    因而查獲被告乙○○、丙○○，但被告乙○○、丙○○並非
    毒品來源者，且並未進而查獲前手或上游毒品來源者，尚無
    以執此適用上開規定而減輕其刑，一併敘明。
四、爰審酌被告三人共同私運第一級毒品來台，數量合計淨重
    762.25公克，所運輸之毒品雖尚未流入市面即為警查獲，然
    如流入市面，將加速毒品之泛濫，可能因此而危害國人健康
    非淺；本件被告乙○○、丙○○係居於主導地位，由被告乙○○出資指使被告丙○○恰得被告甲○○實施運毒犯行，被
    告丙○○並依被告乙○○指示前往越南交付海洛因予被告甲○○；被告乙○○、丙○○於被告甲○○回國後並親往接貨
    ；而被告甲○○係因一時失慮受被告乙○○、丙○○指使運
    輸毒品入境，且被告甲○○犯後坦承犯行並因而查獲被告乙○○、丙○○等一切情狀，分別量處如主文所示之刑，並就
    被告乙○○、丙○○二人部分，均依刑法第三十七條第一項
    宣告褫奪公權終身，以資懲儆。公訴人求處被告甲○○有期
    徒刑十年，依上開說明，核屬過輕，難依所請。
五、按共同犯罪行為，應由共犯各負全部責任，凡必須沒收之物
    ，於共犯之判決均應為沒收之諭知（最高法院八十八年度台
    上字第七０九九號判決意旨參考）。查：
、扣案之第一級毒品海洛因五包（合計淨重762.25公克，純度
    68.73 ％，純質淨重523.89公克，包裝總重47.90 公克），
    係被告三人共同私運入境而被當場查獲之第一級毒品，雖鑑
    定機關於鑑定時，將毒品與包裝分別秤重，然依鑑定機關法
    務部調查局之海洛因毒品純度定量分析鑑驗標準作業程序，
    係將包裝內之白粉（海洛因）取出裝於該局毒品檢驗用袋中
    進行海洛因純度定量分析，包裝則呈空袋形狀，但仍留有極
    微量白粉（海洛因）殘渣於塑膠袋中等情，此經法務部調查
    局九十四年一月二十八日調科壹字第○九四六二一○○○七
    ○號函述明確，則該包裝並未與毒品完全析離；就本件毒品
    與包裝，均應依毒品危害防制條例第十八條第一項前段規定
    ，諭知沒收銷燬之。扣案球鞋一雙及未扣案之透氣膠帶一捆
    、旅行袋一個，係共犯「阿B 」所提供並事先藏放於前開廁
    所內，並供（但非專供）本件方便攜帶、藏放上開海洛因所
    用之物，業如前述，該球鞋一雙及透氣膠帶一捆、旅行袋一
    個，應為共犯「阿B 」所有且係供（但非專供）本件私運海
    洛因所用之物，均應依毒品危害防制條例第十九條第一項宣
    告沒收，其中未扣案之透氣膠帶一捆、旅行袋一個部分，如
    全部或一部不能沒收時，追徵其價額或以其財產抵償之。扣
    案三萬元，係被告乙○○交付被告丙○○用以給付被告甲○○實施本件運輸毒品之部分報酬，雖尚未交付被告甲○○，
    然係被告乙○○供本件運輸海洛因之犯罪所用之物，又為被
    告乙○○所有，亦應依毒品危害防制條例第十九條第一項之
    規定諭知沒收，上開球鞋一雙及三萬元，均已扣案，無全部
    或一部不能沒收之情形，勿庸依同條項後段諭知如全部或一
    部不能沒收時追徵其價額或以其財產抵償之。
、扣案之其內SIM 卡門號為0000000000號行動電話一支（不含
    其內之SIM 卡，因行動電話門號SIM 卡，係使用者向電信業
    者申請租用而僅取得其使用權，並非申請使用者所有），雖
    係被告丙○○所有，且被告甲○○為警查獲後，曾撥打該電
    話聯絡交貨事宜，然因被告乙○○、丙○○原係計畫直接在
    中正機場接機取貨，係被告甲○○提早飛抵中正機場及遭警
    查獲，被告乙○○、丙○○未能接獲被告甲○○，被告甲○○始在警監視下撥打該門號手機將被告丙○○約出，被告丙○○係處於被動地位以此手機接聽電話，已難認該電話係供
    本件聯繫交付毒品之用；而被告丙○○均係當面與被告乙○○或甲○○聯絡運毒事宜，均未曾以該手機聯絡運毒事宜等
    情，業據被告丙○○供陳在卷，是此手機尚難認係供本件犯
    罪所用之物，不得宣告沒收。另扣案被告乙○○所有之手機
    二支，亦無證據證明曾與被告丙○○或甲○○聯絡運毒事宜
    ，縱如前述，被告乙○○持用之0000000000、0000000000、
    0000000000號行動電話門號，在本案發生前，曾多次與被告
    丙○○通聯，然亦無從查考係聯絡何事，且當時被告甲○○
    尚未著手本件運輸毒品之犯行，是扣案被告乙○○所有之手
    機二支，亦難認係供本件犯罪所用之物，亦不得宣告沒收。
    又鑑定時經取樣鑑驗耗用之毒品，因已不存在，不得宣告沒
    收。另被告乙○○應允被告丙○○之三十五萬元，而其中二
    十萬元為應允被告甲○○私運上開海洛因入境後，將給付被
    告甲○○之報酬部分，除前開已扣案預計交付而尚未交付之
    三萬元外，其餘部分因未扣案，亦無證據證明被告乙○○已
    備妥預計交付，而被告丙○○、甲○○亦未實際取得此部分
    酬勞，自無庸宣告沒收。未扣案由被告丙○○支付被告甲○○此行前往越南之旅遊團費一萬八千元及交付予被告甲○○
    之二萬元、美金二百元，其中旅遊團費一萬八千元係供被告
    甲○○搭乘飛機、住宿之用，且於被告甲○○出發前往越南
    前行前，即已支付前開旅行社，於被告甲○○著手本件運毒
    犯行前，即已非被告或共犯所有之物；而二萬元、美金二百
    元，則係供被告甲○○在越南間之生活開銷費用，此為被告
    甲○○所必要之交通、食、宿生活支出費用，非被告甲○○
    因犯本罪所得之財物，且與本件運輸毒品無直接關連性，均
    爰不為沒收或追徵價額、以其財產抵償之諭知。另在被告乙○○住處查扣之安非他命四包、海洛因十五包、注射針筒十
    三支、分裝袋三百零一個、分裝杓五支、電子磅秤一台、計
    算機一台、吸食器一組，均與本件之罪無關，應於被告乙○○所涉他案處理，附予說明。
六、共同正犯陳氏雪部分未據起訴，應由檢察官另行偵查。
據上論斷，應依刑事訴訟法第二百九十九條第一項前段，毒品危
害防制條例第四條第一項、第十八條第一項前段、第十九條第一
項，懲治走私條例第二條第一項、第十一條，刑法第十一條、第
二十八條、第五十五條、第四十七條、第五十九條、第三十七條
第一項，判決如主文。
本案經檢察官徐文豪到庭執行職務。
中    華    民    國    95    年    6     月    27    日
                  刑事第三庭審判長法  官  謝順輝
                                  法  官  鄭吉雄
                                  法  官  尹  良
上正本證明與原本無異。
如不服本判決，應於判決送達後十日內，向本院提出上訴狀（應
附繕本），上訴於臺灣高等法院。
                                  書記官  廖宜政
中    華    民    國    95    年    6     月    27    日
附錄本判決論罪科刑法條：
毒品危害防制條例第四條第一項：
製造、運輸、販賣第一級毒品者，處死刑或無期徒刑；處無期徒
刑者，得併科新台幣一千萬元以下罰金。
懲治走私條例第二條第一項：
私運管制物品進口、出口逾公告數額者，處七年以下有期徒刑，
得併科新台幣二十萬元以下罰金。


司法院資訊處製作；財團法人民間司法改革基金會備份。
